臺灣高雄地方法院刑事判決　　　　　　　　　　　　九十三年度簡上字第七三五號
　　上　訴　人　臺灣高雄地方法院檢察署檢察官
　　被　　　告　庚○○　男　三.
右上訴人因被告竊盜案件，不服臺灣高雄地方法院高雄簡易庭九十三年九月二十日九
十三年度簡字第四五０七號第一審簡易判決（聲請簡易判決處刑書案號：臺灣高雄地
方法院檢察署九十三年度速偵字第一四六八號），提起上訴，及移請併案（九十三年
度偵字第一九三九七號、第二００二四號、第二二六四二號、第二二八二五號、第二
二九八六號、九十三年度速偵字第一八二二號、第二０三五號），本院合議庭認不得
以簡易判決處刑，改依通常程序為第一審之審判，判決如左：
    主  文
原判決撤銷。
庚○○連續竊盜，累犯，處有期徒刑玖月。
    事  實
一、庚○○前因竊盜案件，經本院以九十三年度簡字第九０一號判決判處有期徒刑三
    月確定，於民國九十三年七月十一日執行完畢。詎仍不知悔改，復基於意圖為自
    己不法所有之概括犯意，連續於附表所示之時間、地點，徒手竊取附表所示被害
    人丁○○等人所有之物，且無故侵入附表編號六、七之己○○、戊○○之住宅（
    己○○未提出侵入住宅之告訴），並於附表所示之地點，由被害人當場發覺或報
    警查獲。
二、案經高雄縣政府警察局岡山分局報請臺灣高雄地方法院檢察署檢察官聲請簡易判
    決處刑，及乙○○、戊○○、丙○訴由高雄縣政府警察局岡山分局、仁武分局報
    請臺灣高雄地方法院檢察署檢察官移送併辦。
    理  由
一、右揭犯罪事實，業據被告於本院審理時坦承不諱，核與證人丁○○、乙○○、王
    麗湟、辛○○、己○○、戊○○、丙○於警詢中，證人朱福欽、曾建銘於偵查中
    及李文恭於警詢、偵查中之證述情節相符，復有王麗湟之領結一紙及丁○○、乙○○、辛○○、李文恭、己○○、戊○○、丙○之贓物認領保管收據各乙份附卷
    可稽，足見被告之自白與事實相符，堪予採信。又上開證人即被害人、員警（朱
    福欽、曾建銘）於偵查中之證言雖屬被告以外之人於審判外之陳述，惟並無顯不
    可信之情況，依刑事訴訟法第一百五十九條之一第二項規定取得證據能力；被害
    人於警詢中之證言雖為傳聞證據，惟被告未於言詞辯論終結前聲明異議，依同法
    第一百五十九條之五第二項規定其警詢之證言亦有證據能力，併予說明。本件事
    證明確，被告確有前揭連續竊盜及侵入住宅之犯行，洵堪認定。
二、核被告所為，係犯刑法第三百二十條第一項之竊盜罪及同法第三百零六條第一項
    之無故侵入住宅罪。被告無故侵入戊○○之住宅，與附表編號七之竊盜犯行，有
    方法目的之牽連關係，為裁判上一罪，依刑法第五十五條規定，從一重之竊盜罪
    處斷。又其先後八次竊盜犯行，時間緊接，手法相似，觸犯構成要件相同之罪名
    ，顯係基於概括犯意反覆為之，應依連續犯規定，論以一罪，並加重其刑。另其
    前因竊盜案件，經本院判處有期徒刑三月確定，於九十三年七月十一日執行完畢
    ，此有臺灣高等法院被告全國前案紀錄表一份在卷可稽，其於有期徒刑執行完畢
    後，五年內再犯本案有期徒刑以上之罪，為累犯，應依法遞予加重其刑。至檢察
    官移送併辦部分即附表編號二至八部分（即九十三年度偵字第一九三九七號、第
    二００二四號、第二二六四二號、第二二八二五號、第二二九八六號、九十三年
    度速偵字第一八二二號、第二０三五號），雖未經檢察官起訴，然該部分既與原
    聲請簡易判決處刑部分有裁判上一罪之連續犯關係，已如上述，自為聲請效力所
    及，本院即得併予審理，附此敘明。
三、原審以被告所犯附表編號一之犯行事證明確，予以論罪科刑，固非無見，惟上訴
    意旨指摘原審未及審酌被告所犯附表編號二至八之犯行，經本院認此部分與經起
    訴並由本院論罪科刑之附表編號一之犯行間，有連續犯之裁判上一罪關係，已如
    前述，其上訴即為有理由，原判決自屬無可維持，應由本院撤銷改判之。爰審酌
    被告正值年輕，不思自食其力，竟一再竊取他人財物，殊非可取，惟念其因傷導
    致左腳萎縮，兩腳大小不一，不良於行，經本院當庭勘驗屬實（見本院二審卷第
    八十一頁），並有診斷證明書在卷可佐，因工作尋求不易，為本件多起竊盜犯行
    ，且犯後坦承犯行，態度良好，竊得之財物價值非鉅，並已為警查獲而發還各被
    害人等一切情狀，量處如主文所示之刑，以資懲儆。
四、按檢察官聲請以簡易判決處刑之案件，經法院認為有第四百五十一條之一第四項
    但書之情形者，應適用通常訴訟程序審判之，刑事訴訟法第四百五十二條定有明
    文；且對於簡易判決之上訴，準用刑訴法第三編第一章及第二章之規定，管轄第
    二審之地方法院合議庭受理簡易判決上訴案件，應依通常程序審理。其認案件有
    刑訴法第四百五十二條之情形者，應撤銷原判決，逕依通常程序為第一審判決，
    法院辦理刑事訴訟簡易程序案件應行注意事項第十四項亦有規定；查本案本院於
    審判中發現被告尚有其他具裁判上一罪即併案部分之犯罪事實，足認檢察官之聲
    請簡易判決處刑為不適當，而有刑事訴訟法第四百五十一條之一第四項但書第二
    款之情形，依前揭法律規定，原審乃屬誤用簡易處刑程序，應由本院合議庭逕依
    通常程序審理後，而為第一審之判決，檢察官或被告如不服本判決，仍得於法定
    上訴期間內，向管轄之第二審法院提起上訴，附此敘明。
據上論斷，應依刑事訴訟法第四百五十五條之一第一項、第三項、第四百五十二條、
第四百五十一條之一第四項但書、第三百六十九條第一項前段、第三百六十四條、第
二百九十九條第一項前段，刑法第五十六條、第三百零六條第一項、第三百二十條第
一項、第五十五條、第四十七條，罰金罰鍰提高標準條例第一條前段，判決如主文。
本案經檢察官壬○○到庭執行職務。
中　　　華　　　民　　　國　　九十三　　年　　 十二 　　月　　 三十 　　日
                                臺灣高雄地方法院刑事第四庭
                                    審判長法  官  簡  志  瑩
                                          法  官  呂  憲  雄
                                          法  官  楊  佩  蓉
右正本證明與原本無異。
如不服本判決，應於收受送達後十日內向本院提出上訴書狀。
　　　　　　　　　　　　　　　　　　　　　書記官  陳  南  瑜
中　　　華　　　民　　　國　　九十三　　年　　 十二 　　月　　 三十 　　日
附錄本案論罪科刑法條：
刑法第三百零六條
無故侵入他人住宅、建築物或附連圍繞之土地或船艦者，處一年以下有期
徒刑、拘役或三百元以下罰金。
無故隱匿其內，或受退去之要求而仍留滯者，亦同。
刑法第三百二十條
意圖為自己或第三人不法之所有，而竊取他人之動產者，為竊盜罪，處五年以下有期
徒刑、拘役或五百元以下罰金。
意圖為自己或第三人不法之利益，而竊佔他人之不動產者，依前項之規定處斷。
前二項之未遂犯罰之。
附表
┌──┬────┬─────┬──────┬──────┬────────┐
│編號│ 時   間│ 地   點  │犯 罪 方 法 │竊 得 財 物 │  查 獲 地 點   │
├──┼────┼─────┼──────┼──────┼────────┤
│ 一 │九十三年│高雄縣燕巢│徒手竊取廟內│丁○○所有之│得手欲離去時，為│
│    │八月二十│鄉○○路三│桌上之花瓶  │銅製花瓶四個│丁○○報警當場查│
│    │日十一時│之二○號「│            │            │獲              │
│    │二十分許│興聖宮」  │            │            │                │
├──┼────┼─────┼──────┼──────┼────────┤
│ 二 │九十三年│高雄縣岡山│徒手竊取鋁梯│乙○○所有之│同日八時五十分許│
│    │九月三日│鎮○○路一│及馬達      │鋁梯、馬達各│，為警在高雄縣燕│
│    │八時三十│三二之二號│            │一個        │巢鄉○○路金長利│
│    │分許    │前        │            │            │資源回收場查獲  │
├──┼────┼─────┼──────┼──────┼────────┤
│ 三 │九十三年│高雄市楠梓│騎乘ＸＺＡ－│甲○○所有之│同日十一時三十分│
│    │九月二十│區○○路四│七六九號重型│鋁梯一個    │許，為員警朱福欽│
│    │三日十時│十六巷一四│機車，徒手竊│            │於高雄縣橋頭鄉田│
│    │許      │○號旁    │取鋁梯      │            │中路段查獲      │
├──┼────┼─────┼──────┼──────┼────────┤
│ 四 │九十三年│高雄縣岡山│騎乘ＸＺＡ－│李文恭所有之│同日十二時許，為│
│    │十月一日│鎮○○○街│七六九號重型│鋁梯一個    │員警曾建銘在高雄│
│    │十時三十│十六號外之│機車，徒手竊│            │縣燕巢鄉○○路金│
│    │分許    │鐵皮屋    │取鋁梯      │            │長利資源回收場查│
│    │        │          │            │            │獲              │
├──┼────┼─────┼──────┼──────┼────────┤
│ 五 │九時三年│高雄縣大社│徒手竊取ＰＶ│辛○○所有之│得手置於機車後座│
│    │十一月三│鄉保社村光│Ｃ電纜及不鏽│ＰＶＣ電纜一│之際，為辛○○報│
│    │日十二時│華路四十五│鋼管        │捆、不鏽鋼管│警查獲          │
│    │許      │巷二十號前│            │一支        │                │
├──┼────┼─────┼──────┼──────┼────────┤
│ 六 │九十三年│高雄縣大社│騎乘ＸＺＡ－│己○○所有之│得手未離去之際，│
│    │十一月七│鄉神農村中│七六九號重型│紅銅線二捆  │為己○○發現當場│
│    │日十五時│華路一三三│機車，進入該│            │查獲（侵入住宅部│
│    │許      │之三號內  │住宅一樓，徒│            │分未據告訴）    │
│    │        │          │手竊取紅銅線│            │                │
├──┼────┼─────┼──────┼──────┼────────┤
│ 七 │九十三年│高雄縣燕巢│騎乘車號ＸＺ│戊○○所有之│得手後尚未離去之│
│    │十一月九│鄉尖山村大│Ａ－七六九號│抽水馬達乙個│際，為戊○○發現│
│    │日十六時│埔巷二十五│重型機車，進│            │當場查獲（戊○○│
│    │二十分許│號內      │入該住宅內，│            │併就侵入住宅部分│
│    │        │          │徒手竊取抽水│            │提出告訴）      │
│    │        │          │達          │            │                │
├──┼────┼─────┼──────┼──────┼────────┤
│ 八 │九十三年│高雄縣燕巢│見機車鑰匙未│丙○所有、車│同日十五時二十分│
│    │十一月十│鄉○○路六│拔下，即啟動│號ＸＫＣ－九│許，騎乘該車行經│
│    │二日十二│五九巷十六│電門竊取    │一一號重型機│高雄縣燕巢鄉角宿│
│    │時許    │弄五號    │            │車乙台      │村滾水路高速公路│
│    │        │          │            │            │涵洞時，為警查獲│
└──┴────┴─────┴──────┴──────┴────────┘
